# 有限责任公司整体改制为股份有限公司申报新三板，是否需计算每股收益？

提问人：_ 冰人 时间：2014-05-17 10:01:08
有限责任公司整体改制为股份有限公司申报新三板，是否需计算每股收益？还是只需计算净资产收益率?如果需要计算每股收益，请问下具体计算呢。

回答人：chenyiwei
计算和披露每股收益是会计准则和证监会信息披露规范均规定的要求，可按照《企业会计准则第 34 号——每股收益》并参照《公开发行证券的公司信息披露编报规则第 9 号--净资产收益率和每股收益的计算及披露（ 2010 年修订）》（证监会公告[2010]2号）规定的方法计算。

提问人：_ 冰人 时间：2014-05-18 11:54:08
陈版，在网上查到之前有说到：有限责任公司整体变更为股份有限公司，有增资扩股行为的，计算每股收益时，应区别对待： 1 、对于完成增资扩股之后，分母中加权平均的股数，就是变更时的股本数。 2 、对于增资扩股之前，分母中的加权平均股数=实收资本（增资前的）*变更时的股本/实收资本（增资后的）。 对于这个增资扩股之前的加权平均数的计算，我的理解是：将增资之前的实收资本，按整体变更时股本对应的实收资本的比例，模拟调整成股本。 不知道这样计算和理解是否正确。

回答人：chenyiwei
基本上可以这样理解，可参考《计学撮要 2011 》P46~47.

提问人：qfl328 时间：2016-04-28 11:56:05
请教大神，如果说公司打算以上一年末净资产数（前几年度公司股本数没有变）折股，进行股改，股改后申请IPO。在进行IPO申报时，对过去年度的每股收益计算按照折股后的股数计算每股收益，这个没问题。现在有点疑问的是在对上一年末净资产进行审计时，计算每股收益时是否以折股后的股数计算每股收益？因为如果公司有上年的年报审计，站在上年末年报审计时点，公司未来将对使股本增加多少并不清楚。现在是因为要申报，先进行上年末净资产审计，进行股改，出一个股改报告。然后再在股改报告基础上加一期，进行申报。那这种情况，对于股改报告的每股收益，是按折股前的计算 还是按折股后的股数计算呢？感觉有点晕

回答人：chenyiwei
股改报告主要目的是核实基准日的个别报表净资产，一般不需要计算每股收益。如果需要计算的，因为股改基准日时点上还是有限责任公司，故按有限责任公司的实收资本数为基础计算每股收益。